臺灣高等法院刑事裁定
110年度毒抗字第1701號
抗  告  人
即聲 請 人  藍朝成



上列抗告人即聲請人因聲請重新審理案件，不服臺灣臺北地方法
院中華民國110年11月25日裁定（110年度毒聲重字第33號），提
起抗告，本院裁定如下：
    主  文
抗告駁回。
    理  由
一、原裁定意旨略以：抗告人即聲請人藍朝成（下稱抗告人）因
    違反毒品危害防制條例案件，經原審法院以110年度毒聲字
    第889號裁定令入戒治處所，施以強制戒治處分，聲請人不
    服提起抗告，繼經本院以110年度毒抗字第1441號裁定以其
    抗告為無理由予以駁回確定。從而，原審法院110年度毒聲
    字第889號強制戒治裁定既經提起抗告，並由本院以110年度
    毒抗字第1441號裁定為實體上駁回確定，揆諸前揭說明，所
    謂「原裁定確定法院」自非原審法院；抗告人誤向原審法院
    聲請重新審理，其聲請之程序於法不合、且屬無從補正，應
    予駁回等語。
二、抗告意旨略以：依刑事訴訟法第304條：「無管轄權之法院
    ，應諭知管轄錯誤之判決，並同時移送於管轄法院」，原審
    法院裁定聲請駁回，應同時諭知被告將其聲請重新審理之案
    件，移送於管轄法院，倘抗告人未提起此抗告，恐不利抗告
    人後續訴訟，且對被告司法權益影響甚鉅，為此，懇請鈞院
    改以適當之裁定，以維公義云云。
三、按觀察、勒戒及強制戒治之裁定確定後，有下列情形之一，
    認為應不施以觀察、勒戒或強制戒治者，受觀察、勒戒或強
    制戒治處分之人，或其法定代理人、配偶，或檢察官得以書
    狀敘述理由，聲請原裁定確定法院重新審理：一、適用法規
    顯有錯誤，並足以影響裁定之結果者；二、原裁定所憑之證
    物已證明為偽造或變造者；三、原裁定所憑之證言、鑑定或
    通譯已證明其為虛偽者；四、參與原裁定之法官，或參與聲
    請之檢察官，因該案件犯職務上之罪，已經證明者；五、因
    發現確實之新證據足認受觀察、勒戒或強制戒治處分之人，
    應不施以觀察、勒戒或強制戒治者；六、受觀察、勒戒或強
    制戒治處分之人，已證明其係被誣告者；聲請重新審理，應
    於裁定確定後30日內提起；但聲請之事由，知悉在後者，自
    知悉之日起算；聲請重新審理，無停止觀察、勒戒或強制戒
    治執行之效力；但原裁定確定法院認為有停止執行之必要者
    ，得依職權或依聲請人之聲請，停止執行之；法院認為無重
    新審理之理由，或程序不合法者，應以裁定駁回之，毒品危
    害防制條例第20條之1第1項至第4項前段定有明文。
四、經查，抗告人因施用毒品案件，經原審法院以110年度毒聲
    字第889號裁定令入勒戒處所強制戒治，抗告人不服提起抗
    告，復經本院以110年度毒抗字第1441號裁定駁回抗告確定
    ，抗告人上開案件既係經第二審法院裁定確定之案件，依毒
    品危害防制條例第20條之1第1項前段規定，其重新審理之聲
    請，自應向原裁定確定之法院即本院為之，抗告人逕向原審
    法院提起聲請，其聲請程序違背規定，予以駁回，經核並無
    違誤。至刑事訴訟法第304條係就公訴案件之第一審判決程
    序為規範，規定於刑事訴訟法第二編第一章第三節，抗告程
    序（刑事訴訟法第四編）並無相關準用上開規定之明文。查
    抗告人上開提起聲請重新審理之管轄法院與法律規定不符，
    亦非刑事訴訟法第304條所定情形，抗告人執此抗告，指摘
    原裁定未移轉管轄違法，顯屬無據。原裁定經核並無不合，
    抗告意旨以前揭情詞指摘原裁定不當，並無理由，應予駁回
    。至抗告人聲請返還證物部分，核與抗告人有無繼續施用毒
    品傾向，及應否裁定強制戒治無關，自非本案所得審究，附
    此敘明。
據上論斷，應依刑事訴訟法第412條，裁定如主文。 
中　　華　　民　　國　　110 　年　　12　　月　　29　　日
                  刑事第十九庭  審判長法　官  曾淑華
                                      法　官  陳文貴
                                      法　官  許文章
以上正本證明與原本無異。
不得再抗告。
                                      書記官  陳盈芝
中　　華　　民　　國　　110 　年　　12　　月　　29　　日